【裁判字號】    99,訴,357
【裁判日期】    990824
【裁判案由】    毒品危害防制條例
【裁判全文】
臺灣基隆地方法院刑事判決               99年度訴字第357號
公  訴  人  臺灣基隆地方法院檢察署檢察官
被      告  甲○○
指定辯護人  本院公設辯護人  乙○○
上列被告因毒品危害防制條例案件，經檢察官提起公訴（99年度
偵字第1164號），本院判決如下：
    主  文
甲○○如附表編號至所示之販賣第一級毒品，均累犯，各處
刑、宣告沒收如附表編號至「宣告刑」欄之所示。應執行有
期徒刑貳拾肆年。未據扣案之販賣第一級毒品所得財物總計新臺
幣壹萬壹仟伍佰元，沒收，如全部或一部不能沒收時，以其財產
抵償之。
    事  實
一、甲○○前因施用毒品案件，經觀察、勒戒後，認無繼續施用
    毒品之傾向而釋放，並經臺灣基隆地方法院檢察署檢察官以
    92年度毒偵字第766 號為不起訴處分在案；復因槍砲彈藥刀
    械管制條例案件，經本院以93年度訴字第205 號判決判處有
    期徒刑2 年確定；再因施用毒品案件，分別經臺灣臺北地方
    法院以93年度訴字第664 號判決判處有期徒刑8 月、本院以
    94年度訴字第241 號判決判處有期徒刑1 年確定，前開案件
    接續執行，於95年12月29日縮短刑期假釋出監（殘刑為1年1
    月25日），其後，雖經撤銷假釋，惟因中華民國九十六年罪
    犯減刑條例之公布施行，上開案件經裁定減刑並合併定刑為
    有期徒刑1 年8 月，惟其已執行之刑已逾減刑後所應執行之
    1 年8 月，原宣付之保護管束無須執行，而認假釋期間業已
    屆滿而執行完畢；其後，再因施用第一級毒品案件，由本院
    於以96年度訴字第628 號判決判處應執行有期徒刑1 年確定
    ；因搶奪、偽造文書案件，分別經本院以96年度訴字第597
    號判決判處有期徒刑1 年、96年度基簡字第1036號判決判處
    有期徒刑3 月，應執行有期徒刑1 年2 月確定，併與前開施
    用毒品案件所處之刑1 年接續執行，於98年6 月5 日縮短刑
    期執行完畢（構成累犯）；又因販賣毒品案件，經本院以98
    年度訴字第1267號判決判處有期徒刑15年確定，與其後所犯
    施用毒品案件所處之有期徒刑9 月接續執行，現仍執行中。
二、甲○○明知海洛因係政府依據毒品危害防制條例所公告列管
    之第一級毒品，不得販賣，竟基於意圖營利暨販賣第一級毒
    品海洛因資以牟利之個別犯意，藉由自己持用之門號「0000
    000000」行動電話（上開廠牌不詳之行動電話1 支暨其內晶
    片卡「0000000000」未據扣案），與附表戊○○、丙○○為
    聯絡毒品交易之事宜，於附表所示之時、地，販賣第一級毒
    品海洛因命予戊○○、丙○○施用。嗣經警實施通訊監察，
    並於98年11月27日下午3 時40分，持臺灣基隆地方法院檢察
    署檢察官核發之拘票將其拘提到案，並扣得與本案無涉之注
    射針筒2 支（所涉施用毒品部分，業據本院以99年度訴字第
    94號判決判處有期徒刑9 月確定），而查悉上情。
三、案經基隆市警察局第四分局報告臺灣基隆地方法院檢察署檢
    察官偵查起訴。
    理  由
壹、程序事項：（關於證據能力）
一、按被告以外之人於審判外之陳述，雖不符前4 條之規定，而
    經當事人於審判程序同意作為證據，法院審酌該言詞陳述或
    書面陳述作成時之情況，認為適當者，亦得為證據。當事人
    、代理人或辯護人於法院調查證據時，有第159條第1項不得
    為證據之情形，而未於言詞辯論終結前聲明異議者，視為有
    前項之同意，刑事訴訟法第159條之5定有明文。查本判決下
    列所引用之被告以外之人於審判外之言詞及書面陳述，雖屬
    傳聞證據，惟被告及其指定辯護人、檢察官等於審判期日，
    對本案全部證據之證據能力均不爭執，且於審判期日就本院
    所調查之證據均未主張有刑事訴訟法第159 條不得為證據之
    情形，且均表示「沒有意見」，本院審酌該等證據作成時，
    亦無不適當之處，依前開規定，均有證據能力，合先敘明。
二、另附表所示之通訊監察譯文，係依據本院核發之通訊監察書
    所進行之合法通訊監察，符合通訊保障及監察法之法定程序
    ，係屬合法取得之證據。且被告及辯護人亦同意前開監聽譯
    文具有證據能力，則上開監聽譯文自亦得為證據。
貳、實體事項：
一、認定犯罪事實所憑之證據及理由：
    被告如附表所示之時間、地點販賣第一級毒品海洛因予戊○○、丙○○之事實，迭據被告甲○○於本院準備程序及審理
    中供承在卷，核與證人戊○○於警、偵訊之證述；證人丙○○於警、偵訊及本院審理中所為之證言相符，並有員警實施
    通訊監察所製作之監聽譯文附卷可佐，被告之自白核與事實
    相符，可以採信。綜上，本案事證明確，被告之犯行洵堪認
    定，應依法論科
二、論罪科刑：
  (一)查毒品危害防制條例第4 條於98年5 月20日修正公布，針對
    當次公布之修正條文，未另定施行日期，至於原毒品危害防
    制條例第36條所規定：「本條例自公布後六個月施行。」核
    其所稱「本條例」係指係92年7 月9 日修正公布之該條例，
    並非指98年5 月20日公布之部分修正條文，是98年5 月20日
    公布之毒品危害防制條例修正條文既未明定生效施行日期，
    自應依中央法規標準法第13條對於法規生效施行日之規範，
    自公布日起至第3 日即98年5 月22日發生效力。據此，本案
    被告所為附表各次販賣第一級毒品之犯行時，毒品危害防制
    條例第4 條第1 項業經修正公布並施行，是被告即應適用修
    正後之毒品危害防制條例之規定，合先敘明。
  (二)按海洛因係毒品危害防制條例第2 條第2 項第1 款所定之第
    一級毒品，被告非經許可予以販賣，核其所為均係犯毒品危
    害防制條例第4 條第1 項之販賣第一級毒品罪（詳如附表「
    所犯罪名」欄所示）被告各次因販賣而持有第一級毒品海洛
    因之低度行為，各為販賣之高度行為所吸收，均不另論罪。
    被告如附表所示各次販賣第一級毒品之行為，犯意各別，行
    為不同，應予分論併罰。再被告前受如事實欄所示論罪科刑
    執行完畢情形，有臺灣高等法院被告前案紀錄表乙份附卷足
    憑，其於前案執行完畢後5 年內，故意再犯本件有期徒刑以
    上之罪，有臺灣高等法院被告前案紀錄表在卷可憑，雖應依
    刑法第47條第1 項規定，論以累犯而就其所犯各罪分別加重
    其刑；然因本案所涉販賣第一級毒品罪之法定本刑為「死刑
    」或「無期徒刑」之部分，依法均不得加重，故僅得就所涉
    販賣第一級毒品罪之法定本刑為「併科罰金」之部分加重其
    刑。
  (三)次按「犯第四條至第八條之罪於偵查及審判中均自白者，減
    輕其刑。」毒品危害防制條例第17條第2 項定有明文，惟所
    謂自白乃對自己之犯罪事實或主要部分為肯定供述之意（參
    最高法院99年度台上字第110 號判決）。查被告甲○○雖於
    本院審判中自白其有於附表所示各次時、地販賣第一級毒品
    與戊○○、丙○○，惟其於偵查中乃供稱：伊並未販賣，伊
    於98年10月1 日下午6 點拿給戊○○的海洛因，是幫戊○○
    拿的，因為伊也有在施用云云；又稱：伊不知道丙○○為何
    要說伊賣海洛因給他，伊與丙○○都是一起出錢去拿的。因
    為伊與丙○○都有吸食毒品的習慣，伊也剛好要去拿云云；
    復稱：「（為何譯文看起來不像你幫他（指丙○○）拿或合
    資購買？）我們真的是一起拿的」（99年度偵字第1164號卷
    第89頁至第90頁），其所承認之構成要件事實僅有交付海洛
    因部分，並未包括販賣部分，是其於偵查中所為之供述，尚
    難認係對自己之犯罪事實承認並有坦然接受裁判之意，應認
    與自白要件不合，是辯護人辯稱應依毒品危害防制條例第17
    條第2項予以減刑云云，並無理由。
  (四)再按同為販賣毒品之人，其原因動機不一，犯罪情節未必盡
    同，或有大宗運輸者，亦有中、小之分，其販賣行為所造成
    危害社會之程度自屬有異，法律科處此類犯罪，所設之法定
    最低本刑卻相同，不可謂不重。於此情形，倘依其情狀處以
    相當之有期徒刑，即足以懲儆，並可達防衛社會之目的者，
    自非不可依客觀之犯行與主觀之惡性二者加以考量其情狀，
    是否有可憫恕之處，適用刑法第59條之規定酌量減輕其刑，
    期使個案裁判之量刑，能斟酌至當，符合比例原則。經查，
    被告販賣第二級毒品，戕害國民健康，助長施用毒品惡習，
    所為雖實屬不該，惟被告經認定販賣毒品次數雖達22次，然
    對象僅有2 人，且每次販賣毒品數量不多，獲利非鉅，所為
    均係小額交易，應係毒品交易之下游，其惡性情節較諸大量
    走私進口或長期販賣毒品之「大盤」、「中盤」毒販多所差
    異，對於他人及國家社會侵害之程度非屬重大，因認被告販
    賣之犯罪情節非重，縱對其科以最低法定刑猶嫌過重，依一
    般國民生活經驗法則，實屬情輕法重，當足引起一般人之同
    情，顯有憫恕之處，爰依刑法第59條規定，就被告所犯毒品
    危害防制條例第4 條第1 項之販賣第一級毒品罪，減輕其刑
    。即其法定本刑為「死刑」者，減為無期徒刑（刑法第64條
    第1 項）；其法定本刑為「無期徒刑」者，減為20年以下15
    年以上有期徒刑（刑法第65條第2 項）；至其法定本刑為「
    併科罰金」之部分，則就其最高度及最低度同減之（刑法第
    66條、第67條），並應先加而後減之。
  (四)本院爰審酌被告販賣第一級毒品予人施用，使人沉迷毒癮而
    無法自拔，輕則戕害施用者之身心健康，重則引發各種犯罪
    ，而為社會治安敗壞之源頭，對於社會平和秩序實有相當程
    度之危害；兼衡量被告素行、生活狀況、智識程度、犯罪動
    機、目的、販賣毒品次數暨其各次數量，併其所得利潤、犯
    後態度等一切情狀，量處如附表「宣告刑」欄所示之刑；再
    販賣毒品犯罪雖係社會治安敗壞之源頭，對於社會平和秩序
    容有相當程度之危害，然其實係有賴於買受者之自願配合，
    即其實乃需要相對人協力始得完成之犯罪；換言之，就令基
    於「防範未然」之美意而予立法嚴罰，然考量其法益侵害之
    情節，於「定應執行刑」之際，亦應依罪刑相當原則而為比
    例加重，否則，行為人前、後多次販毒之總體刑罰重度，恐
    將遠遠超越其前、後多次販毒之整體行為責任，而悖離罪刑
    相當之原則。基此，本院考量被告本案所涉之販賣毒品次數
    暨其間予以協力之買受人數，酌定其應執行刑如主文之所示
    ，俾期兼顧被告行為之懲儆及防衛社會之刑罰目的。又公訴
    人固就被告所為附表所示各次犯行，認符合偵、審中自白，
    而請求各判處有期徒刑8 年，惟本院經審酌上情後，認量處
    如附表「宣告刑」欄所示之刑為適當。另被告與戊○○、丙○○交易毒品之時間、地點及金額，均如本判決附表所示，
    此據證人丙○○、戊○○證述明確，並據被告敘明在卷，且
    有卷附監聽譯文可佐，起訴書附表編號誤載被
    告販毒之時間、附表編號至誤載被告販毒之地點、附表
    編號誤載毒品交易之金額，均應予更正。併予敘明。
  (五)本案相關沒收部分，分別審酌如下：
  1.按刑罰法令關於沒收之規定，有採職權沒收主義與義務沒收
    主義。職權沒收，指法院就屬於被告所有，並供犯罪所用或
    因犯罪所得之物，仍得本於職權為斟酌沒收與否之宣告，例
    如刑法第38條第1 項第2 款、第3 款、第3 項前段等屬之。
    義務沒收，又可分為絕對義務沒收與相對義務沒收二者。前
    者指凡法條規定「不問屬於犯人與否，沒收之」者屬之，法
    院就此等之物，無審酌餘地，除已證明毀滅外，不問屬於犯
    人與否或有無查扣，均應沒收之，例如刑法第38條第1 項第
    1 款、第200 條、第205 條、第209 條、第219 條、第266
    條第2 項、毒品危害防制條例第18條第1 項前段等屬之；後
    者，供犯罪所用或因犯罪所得，且以屬於被告所有者為限，
    始應予以沒收，例如毒品危害防制條例第19條第1 項前段、
    肅清煙毒條例第13條第1 項者是（最高法院89年度臺上字第
    5605號、93年度臺上字第2751號判決意旨參照）。
  2.次按犯毒品危害防制條例第4 條至第9 條、第12條、第13條
    或第14條第1 項、第2 項之罪者，其供犯罪所用或因犯罪所
    得之財物均沒收之，如全部或一部不能沒收時，追徵其價額
    或以其財產抵償之，毒品危害防制條例第19條第1 項定有明
    文；且參酌前揭說明，本條當屬相對義務沒收之規定，是其
    自有刑法第38條第1 項第3 款、第3 項前段規定之適用，即
    以屬犯人所有者，方得宣告沒收。再者，毒品危害防制條例
    第19條第1 項既採義務沒收主義（相對義務沒收），則其犯
    罪所得之對價，不問其中成本若干，利潤多少，固應全部諭
    知沒收；惟因法條既明文「因犯罪所得之財物」，是其沒收
    範圍必以犯人實際所得者為限，苟無所得或尚未取得即無從
    為沒收、追徵或以財產抵償之諭知（最高法院96年度臺上字
    第2331號判決意旨參照）；此外，本條所稱「追徵其價額」
    者，亦必限於所沒收之物為金錢以外之其他財物而無法沒收
    時，始有追徵其價額之可言，俾使其繳納與原物相當之價額
    ，惟倘所得財物為金錢而無法沒收時，當應以其財產抵償，
    而不生追徵價額之問題（蓋倘犯罪所得之金錢為新臺幣時，
    因其本身即為我國現行貨幣價值之表示，是自不發生追徵其
    價額之問題）。經查被告如附表所示販賣第一級毒品所得財
    物悉未據扣案，爰就各該犯罪所得，依毒品危害防制條例第
    19條第1 項規定，在其所犯如附表「宣告刑」欄項下，併予
    宣告沒收，如全部或一部不能沒收時，以其財產抵償之。
  3.再扣案之注射針筒2 支，查與本案犯罪事實無涉；而被告持
    以供本件販賣第一級毒品聯絡之用之不詳廠牌行動電話1 支
    暨其內晶片卡「0000000000」未據扣案，兼衡以該「000000
    0000」門號申請人非為被告，此據被告敘明在卷，而該行動
    電話非為違禁物，復無證據證明該手機尚未滅失而仍存在，
    爰均不予以宣告沒收，並此敘明。
據上論斷，應依刑事訴訟法第299 條第1 項前段，毒品危害防制
條例第4 條第1 項、第19條第1 項，刑法第11條、第47條第1 項
、第59條、第51條第5 款，判決如主文。
本案經檢察官丁○○到庭執行職務。
中    華    民    國    99    年    8     月    24    日
                  刑事第五庭審判長法    官    齊  潔
                                  法    官    王慧惠
                                  法    官    周霙蘭
以上正本證明與原本無異。
如不服本判決應於收受送達後10日內向本院提出上訴書狀，並應
敘述具體理由；其未敘述上訴理由者，應於上訴期間屆滿後20日
內向本院補提理由書(均須按他造當事人之人數附繕本)「切勿逕
送上級法院」。
中    華    民    國    99    年    8     月    24    日
                                  書 記 官    莊智凱
附錄論罪法條：
毒品危害防制條例第4條
製造、運輸、販賣第一級毒品者，處死刑或無期徒刑；處無期徒
刑者，得併科新臺幣 2 千萬元以下罰金。
製造、運輸、販賣第二級毒品者，處無期徒刑或 7 年以上有期
徒刑，得併科新臺幣 1 千萬元以下罰金。
製造、運輸、販賣第三級毒品者，處 5 年以上有期徒刑，得併
科新臺幣 7 百萬元以下罰金。
製造、運輸、販賣第四級毒品者，處 3 年以上 10 年以下有期
徒刑，得併科新臺幣 3 百萬元以下罰金。
製造、運輸、販賣專供製造或施用毒品之器具者，處 1 年以上
7 年以下有期徒刑，得併科新臺幣 1 百萬元以下罰金。
前五項之未遂犯罰之。
【附表】
┌─┬────┬──────┬───┬──────┬─────┬──────────────┐
│編│時    間│地        點│購買人│毒品數量及其│ 所犯罪名 │   宣告刑                   │
│號│        │            │      │交易金額（新│          │                            │
│  │        │            │      │台幣）      │          │                            │
├─┼────┼──────┼───┼──────┼─────┼──────────────┤
│1 │98年10月│甲○○基隆市│戊○○│以500元之代 │毒品危害防│甲○○販賣第一級毒品，累犯，│
│  │2日21時 │中山區○○路│      │價販賣第一級│制條例第4 │處有期徒刑拾伍年貳月。      │
│  │47分許  │259 巷74之1 │      │毒品海洛因1 │條第1項   │未據扣案之販賣第一級毒品所得│
│  │        │號3樓住處樓 │      │小包予戊○○│          │財物新臺幣伍佰元，沒收，如全│
│  │        │下          │      │。          │          │部或一部不能沒收時，以其財產│
│  │        │            │      │            │          │抵償之。                    │
├─┼────┼──────┼───┼──────┼─────┼──────────────┤
│2 │98年10月│甲○○基隆市│丙○○│以500元之代 │毒品危害防│甲○○販賣第一級毒品，累犯，│
│  │2日17時 │中山區○○路│      │價販賣第一級│制條例第4 │處有期徒刑拾伍年貳月。      │
│  │15分許  │259 巷74之1 │      │毒品海洛因1 │條第1項   │未據扣案之販賣第一級毒品所得│
│  │        │號3樓住處樓 │      │小包予丙○○│          │財物新臺幣伍佰元，沒收，如全│
│  │        │下          │      │。          │          │部或一部不能沒收時，以其財產│
│  │        │            │      │            │          │抵償之。                    │
├─┼────┼──────┼───┼──────┼─────┼──────────────┤
│3 │98年10月│甲○○基隆市│丙○○│以500元之代 │毒品危害防│甲○○販賣第一級毒品，累犯，│
│  │3日19時 │中山區○○路│      │價販賣第一級│制條例第4 │處有期徒刑拾伍年貳月。      │
│  │53分許  │259 巷74之1 │      │毒品海洛因1 │條第1項   │未據扣案之販賣第一級毒品所得│
│  │        │號3樓住處樓 │      │小包予丙○○│          │財物新臺幣伍佰元，沒收，如全│
│  │        │下          │      │。          │          │部或一部不能沒收時，以其財產│
│  │        │            │      │            │          │抵償之。                    │
├─┼────┼──────┼───┼──────┼─────┼──────────────┤
│4 │98年10月│甲○○基隆市│丙○○│以500元之代 │毒品危害防│甲○○販賣第一級毒品，累犯，│
│  │5日21時 │中山區○○路│      │價販賣第一級│制條例第4 │處有期徒刑拾伍年貳月。      │
│  │25分許  │259 巷74之1 │      │毒品海洛因1 │條第1項   │未據扣案之販賣第一級毒品所得│
│  │        │號3樓住處樓 │      │小包予丙○○│          │財物新臺幣伍佰元，沒收，如全│
│  │        │下          │      │。          │          │部或一部不能沒收時，以其財產│
│  │        │            │      │            │          │抵償之。                    │
├─┼────┼──────┼───┼──────┼─────┼──────────────┤
│5 │98年10月│甲○○基隆市│丙○○│以500元之代 │毒品危害防│甲○○販賣第一級毒品，累犯，│
│  │6日上午6│中山區○○路│      │價販賣第一級│制條例第4 │處有期徒刑拾伍年貳月。      │
│  │時25分許│259 巷74之1 │      │毒品海洛因1 │條第1項   │未據扣案之販賣第一級毒品所得│
│  │        │號3樓住處樓 │      │小包予丙○○│          │財物新臺幣伍佰元，沒收，如全│
│  │        │下          │      │。          │          │部或一部不能沒收時，以其財產│
│  │        │            │      │            │          │抵償之。                    │
├─┼────┼──────┼───┼──────┼─────┼──────────────┤
│6 │98年10月│基隆市○○路│丙○○│以500元之代 │毒品危害防│甲○○販賣第一級毒品，累犯，│
│  │6日18時 │ＯＫ店附近  │      │價販賣第一級│制條例第4 │處有期徒刑拾伍年貳月。      │
│  │25分許  │            │      │毒品海洛因1 │條第1項   │未據扣案之販賣第一級毒品所得│
│  │        │            │      │小包予丙○○│          │財物新臺幣伍佰元，沒收，如全│
│  │        │            │      │。          │          │部或一部不能沒收時，以其財產│
│  │        │            │      │            │          │抵償之。                    │
├─┼────┼──────┼───┼──────┼─────┼──────────────┤
│7 │98年10月│甲○○基隆市│丙○○│以500元之代 │毒品危害防│甲○○販賣第一級毒品，累犯，│
│  │7日上午6│中山區○○路│      │價販賣第一級│制條例第4 │處有期徒刑拾伍年貳月。      │
│  │時21分許│259 巷74之1 │      │毒品海洛因1 │條第1項   │未據扣案之販賣第一級毒品所得│
│  │        │號3樓住處樓 │      │小包予丙○○│          │財物新臺幣伍佰元，沒收，如全│
│  │        │下          │      │。          │          │部或一部不能沒收時，以其財產│
│  │        │            │      │            │          │抵償之。                    │
├─┼────┼──────┼───┼──────┼─────┼──────────────┤
│8 │98年10月│甲○○基隆市│丙○○│以500元之代 │毒品危害防│甲○○販賣第一級毒品，累犯，│
│  │7日18時6│中山區○○路│      │價販賣第一級│制條例第4 │處有期徒刑拾伍年貳月。      │
│  │分許    │259 巷74之1 │      │毒品海洛因1 │條第1項   │未據扣案之販賣第一級毒品所得│
│  │        │號3樓住處樓 │      │小包予丙○○│          │財物新臺幣伍佰元，沒收，如全│
│  │        │下          │      │。          │          │部或一部不能沒收時，以其財產│
│  │        │            │      │            │          │抵償之。                    │
├─┼────┼──────┼───┼──────┼─────┼──────────────┤
│9 │98年10月│甲○○基隆市│丙○○│以500元之代 │毒品危害防│甲○○販賣第一級毒品，累犯，│
│  │8日16時 │中山區○○路│      │價販賣第一級│制條例第4 │處有期徒刑拾伍年貳月。      │
│  │56分許  │259 巷74之1 │      │毒品海洛因1 │條第1項   │未據扣案之販賣第一級毒品所得│
│  │        │號3樓住處樓 │      │小包予丙○○│          │財物新臺幣伍佰元，沒收，如全│
│  │        │下          │      │。          │          │部或一部不能沒收時，以其財產│
│  │        │            │      │            │          │抵償之。                    │
├─┼────┼──────┼───┼──────┼─────┼──────────────┤
│10│98年10月│甲○○基隆市│丙○○│以500元之代 │毒品危害防│甲○○販賣第一級毒品，累犯，│
│  │9日18時 │中山區○○路│      │價販賣第一級│制條例第4 │處有期徒刑拾伍年貳月。      │
│  │10分許  │259 巷74之1 │      │毒品海洛因1 │條第1項   │未據扣案之販賣第一級毒品所得│
│  │        │號3樓住處樓 │      │小包予丙○○│          │財物新臺幣伍佰元，沒收，如全│
│  │        │下          │      │。          │          │部或一部不能沒收時，以其財產│
│  │        │            │      │            │          │抵償之。                    │
├─┼────┼──────┼───┼──────┼─────┼──────────────┤
│11│98年10月│甲○○基隆市│丙○○│以500元之代 │毒品危害防│甲○○販賣第一級毒品，累犯，│
│  │10日上午│中山區○○路│      │價販賣第一級│制條例第4 │處有期徒刑拾伍年貳月。      │
│  │7時36分 │259 巷74之1 │      │毒品海洛因1 │條第1項   │未據扣案之販賣第一級毒品所得│
│  │許      │號3樓住處樓 │      │小包予丙○○│          │財物新臺幣伍佰元，沒收，如全│
│  │        │下          │      │。          │          │部或一部不能沒收時，以其財產│
│  │        │            │      │            │          │抵償之。                    │
├─┼────┼──────┼───┼──────┼─────┼──────────────┤
│12│98年10月│甲○○基隆市│丙○○│以500元之代 │毒品危害防│甲○○販賣第一級毒品，累犯，│
│  │11日上午│中山區○○路│      │價販賣第一級│制條例第4 │處有期徒刑拾伍年貳月。      │
│  │6時44分 │259 巷74之1 │      │毒品海洛因1 │條第1項   │未據扣案之販賣第一級毒品所得│
│  │許      │號3樓住處樓 │      │小包予丙○○│          │財物新臺幣伍佰元，沒收，如全│
│  │        │下          │      │。          │          │部或一部不能沒收時，以其財產│
│  │        │            │      │            │          │抵償之。                    │
├─┼────┼──────┼───┼──────┼─────┼──────────────┤
│13│98年10月│甲○○基隆市│丙○○│以500元之代 │毒品危害防│甲○○販賣第一級毒品，累犯，│
│  │11日18時│中山區○○路│      │價販賣第一級│制條例第4 │處有期徒刑拾伍年貳月。      │
│  │31分許  │259 巷74之1 │      │毒品海洛因1 │條第1項   │未據扣案之販賣第一級毒品所得│
│  │        │號3樓住處樓 │      │小包予丙○○│          │財物新臺幣伍佰元，沒收，如全│
│  │        │下          │      │。          │          │部或一部不能沒收時，以其財產│
│  │        │            │      │            │          │抵償之。                    │
├─┼────┼──────┼───┼──────┼─────┼──────────────┤
│14│98年10月│甲○○基隆市│丙○○│以500元之代 │毒品危害防│甲○○販賣第一級毒品，累犯，│
│  │12日上午│中山區○○路│      │價販賣第一級│制條例第4 │處有期徒刑拾伍年貳月。      │
│  │5時59分 │259 巷74之1 │      │毒品海洛因1 │條第1項   │未據扣案之販賣第一級毒品所得│
│  │許      │號3樓住處樓 │      │小包予丙○○│          │財物新臺幣伍佰元，沒收，如全│
│  │        │下          │      │。          │          │部或一部不能沒收時，以其財產│
│  │        │            │      │            │          │抵償之。                    │
├─┼────┼──────┼───┼──────┼─────┼──────────────┤
│15│98年10月│甲○○基隆市│丙○○│以1,000元之 │毒品危害防│甲○○販賣第一級毒品，累犯，│
│  │12日18時│中山區○○路│      │代價販賣第一│制條例第4 │處有期徒刑拾伍年貳月。      │
│  │44分許  │259 巷74之1 │      │級毒品海洛因│條第1項   │未據扣案之販賣第一級毒品所得│
│  │        │號3樓住處樓 │      │2小包予張傳 │          │財物新臺幣壹仟元，沒收，如全│
│  │        │下          │      │結。        │          │部或一部不能沒收時，以其財產│
│  │        │            │      │            │          │抵償之。                    │
├─┼────┼──────┼───┼──────┼─────┼──────────────┤
│16│98年10月│甲○○基隆市│丙○○│以500元之代 │毒品危害防│甲○○販賣第一級毒品，累犯，│
│  │13日下午│中山區○○路│      │價販賣第一級│制條例第4 │處有期徒刑拾伍年貳月。      │
│  │6時54分 │259 巷74之1 │      │毒品海洛因1 │條第1項   │未據扣案之販賣第一級毒品所得│
│  │許      │號3樓住處樓 │      │小包予丙○○│          │財物新臺幣伍佰元，沒收，如全│
│  │        │下          │      │。          │          │部或一部不能沒收時，以其財產│
│  │        │            │      │            │          │抵償之。                    │
├─┼────┼──────┼───┼──────┼─────┼──────────────┤
│17│98年10月│丙○○基隆市│丙○○│以500元之代 │毒品危害防│甲○○販賣第一級毒品，累犯，│
│  │14日17時│新西街207巷 │      │價販賣第一級│制條例第4 │處有期徒刑拾伍年貳月。      │
│  │58分許  │住處樓下    │      │毒品海洛因1 │條第1項   │未據扣案之販賣第一級毒品所得│
│  │        │            │      │小包予丙○○│          │財物新臺幣伍佰元，沒收，如全│
│  │        │            │      │。          │          │部或一部不能沒收時，以其財產│
│  │        │            │      │            │          │抵償之。                    │
├─┼────┼──────┼───┼──────┼─────┼──────────────┤
│18│98年10月│甲○○基隆市│丙○○│以500元之代 │毒品危害防│甲○○販賣第一級毒品，累犯，│
│  │15日22時│中山區○○路│      │價販賣第一級│制條例第4 │處有期徒刑拾伍年貳月。      │
│  │4分許   │259 巷74之1 │      │毒品海洛因1 │條第1項   │未據扣案之販賣第一級毒品所得│
│  │        │號3樓住處樓 │      │小包予丙○○│          │財物新臺幣伍佰元，沒收，如全│
│  │        │下          │      │。          │          │部或一部不能沒收時，以其財產│
│  │        │            │      │            │          │抵償之。                    │
├─┼────┼──────┼───┼──────┼─────┼──────────────┤
│19│98年10月│甲○○基隆市│丙○○│以500元之代 │毒品危害防│甲○○販賣第一級毒品，累犯，│
│  │16日18時│中山區○○路│      │價販賣第一級│制條例第4 │處有期徒刑拾伍年貳月。      │
│  │14分許  │259 巷74之1 │      │毒品海洛因1 │條第1項   │未據扣案之販賣第一級毒品所得│
│  │        │號3樓住處樓 │      │小包予丙○○│          │財物新臺幣伍佰元，沒收，如全│
│  │        │下          │      │。          │          │部或一部不能沒收時，以其財產│
│  │        │            │      │            │          │抵償之。                    │
├─┼────┼──────┼───┼──────┼─────┼──────────────┤
│20│98年10月│甲○○基隆市│丙○○│以500元之代 │毒品危害防│甲○○販賣第一級毒品，累犯，│
│  │17日18時│中山區○○路│      │價販賣第一級│制條例第4 │處有期徒刑拾伍年貳月。      │
│  │45分許  │259 巷74之1 │      │毒品海洛因1 │條第1項   │未據扣案之販賣第一級毒品所得│
│  │        │號3樓住處樓 │      │小包予丙○○│          │財物新臺幣伍佰元，沒收，如全│
│  │        │下          │      │。          │          │部或一部不能沒收時，以其財產│
│  │        │            │      │            │          │抵償之。                    │
├─┼────┼──────┼───┼──────┼─────┼──────────────┤
│21│98年10月│基隆市中山區│丙○○│以500元之代 │毒品危害防│甲○○販賣第一級毒品，累犯，│
│  │18日上午│愛一路路口附│      │價販賣第一級│制條例第4 │處有期徒刑拾伍年貳月。      │
│  │9時52分 │近          │      │毒品海洛因1 │條第1項   │未據扣案之販賣第一級毒品所得│
│  │許      │            │      │小包予丙○○│          │財物新臺幣伍佰元，沒收，如全│
│  │        │            │      │。          │          │部或一部不能沒收時，以其財產│
│  │        │            │      │            │          │抵償之。                    │
├─┼────┼──────┼───┼──────┼─────┼──────────────┤
│22│98年10月│甲○○基隆市│丙○○│以500元之代 │毒品危害防│甲○○販賣第一級毒品，累犯，│
│  │18日15時│中山區○○路│      │價販賣第一級│制條例第4 │處有期徒刑拾伍年貳月。      │
│  │51分許  │259 巷74之1 │      │毒品海洛因1 │條第1項   │未據扣案之販賣第一級毒品所得│
│  │        │號3樓住處樓 │      │小包予丙○○│          │財物新臺幣伍佰元，沒收，如全│
│  │        │下          │      │。          │          │部或一部不能沒收時，以其財產│
│  │        │            │      │            │          │抵償之。                    │
└─┴────┴──────┴───┴──────┴─────┴──────────────┘

司法院資訊處製作；財團法人民間司法改革基金會備份。
